【裁判字號】    97,交易,94
【裁判日期】    971231
【裁判案由】    過失傷害
【裁判全文】
臺灣基隆地方法院刑事判決              97年度交易字第94號
公  訴  人  臺灣基隆地方法院檢察署檢察官
被      告  甲○○
                    3
上列被告因過失傷害案件，經檢察官聲請以簡易判決處刑（97年
度偵字第3228號），本院認為不宜，改依通常程序審理，判決如
下：
    主  文
本件公訴不受理。
    理  由
一、本件公訴意旨詳如聲請簡易判決處刑書之記載，如附件。
二、按告訴乃論之罪，告訴人於第一審辯論終結前得撤回其告訴
    ，又告訴經撤回者，應諭知不受理之判決，並得不經言詞辯
    論為之，刑事訴訟法第238 條第1 項、第303 條第3 款及第
    307 條分別定有明文。
三、被告甲○○被訴過失傷害案件，檢察官認係涉犯刑法第284
    條第1 項前段之過失傷害罪，依同法第287 條前段之規定，
    須告訴乃論，而告訴人陳柏介於民國97年12月25日當庭撤回
    告訴，此有本院訊問筆錄及撤回告訴聲請狀在卷可稽，依據
    前開規定，本件應諭知不受理之判決，且符合刑事訴訟法第
    451 條之1 第4 項但書所列不宜以簡易判決處刑之事由，爰
    依職權改以通常程序進行審理，並不經言詞辯論，逕為不受
    理判決之諭知。
四、又按最重本刑為3 年以下有期徒刑、拘役或專科罰金之罪，
    經第二審判決者，不得上訴於第三審法院，刑事訴訟法第
    376 條第1 款定有明文。又除簡式審判程序、簡易程序及第
    376 條第1 款、第2 款所列之罪之案件外，第一審應行合議
    審判，96年3 月21日公布、同年月23日施行之刑事訴訟法第
    284 條之1 亦有明文。本件被告係涉犯刑法第284 條第1 項
    前段之罪，最重本刑為有期徒刑6 月，依上開規定得行獨任
    審判，附此敘明。
據上論斷，應依刑事訴訟法第452 條、第303 條第3 款、第307
條，判決如主文。
中    華    民    國    97    年    12    月    31    日
                    交通法庭法    官  邰婉玲
以上正本證明與原本無異。
如不服本判決應於收受送達後10日內向本院提出上訴書狀，並應
敘述具體理由；其未敘述上訴理由者，應於上訴期間屆滿後20日
內向本院補提理由書（均須按他造當事人之人數附繕本）「切勿
逕送上級法院」。
中    華    民    國    97    年    12    月    31    日
                            書 記 官  彭筠凱
【附件】
臺灣基隆地方法院檢察署檢察官聲請簡易判決處刑書
                                      97年度偵字第3228號
    被      告  甲○○  男  23歲（民國○○年○月○日生）
                        住臺北縣五股鄉○○路○段田埔巷19
                        號之3
                        國民身分證統一編號：Ｚ000000000號
上列被告因過失傷害案件，業經偵查終結，認為宜聲請以簡易判
決處刑，茲將犯罪事實及證據並所犯法條分敘如下：
    犯罪事實
一、甲○○於民國97年4月7日上午7時40分，駕駛車號189-BBU號
    機車搭載陳伯介，自基隆市○○路往七堵方向行駛，行經基
    隆市○○區○○路與工建西路之號誌交岔路口之際，本應注
    意行經交岔路口標誌之路段，不得超車，且應依速限規定行
    駛，而當時天候為晴，有自然光照，柏油路面乾燥，無缺陷
    ，無障礙物，視距良好，並無不能注意之情事，竟以時速60
    公里之車速超速（速限50公里）前行，並於超車時不慎先後
    擦撞同向皆欲左轉往工建路之羅聰祥（已為不起訴處分）所
    駕駛車號T8-6256號自小客車與由吳重麟（已為不起訴處分
    ）駕駛車號572-MP號營小客車，甲○○人車倒地，致陳伯介
    受有右側股骨幹粉碎性骨折之傷害。
二、案經陳伯介訴由基隆市警察局第三分局報告偵辦。
    證據並所犯法條
一、訊據被告甲○○固坦承於上開時、地駕駛上開車輛搭載陳伯
    介發生事故之情不諱，惟矢口否認涉有何過失傷害之犯行，
    辯稱：當時伊看到路口號誌是紅燈，欲行駛至機車停車格停
    車，在接近羅聰祥、吳重麟時，號誌轉為綠燈，該2人車輛
    起步左轉，先被該自小客車撞到機車後側排氣管位置，再與
    該計程車發生碰撞云云。經查，證人即告訴人陳伯介證稱：
    尚未出事前伊等時速約50幾公里等語；證人即同案被告羅聰
    祥證述：忽然有一重機車自伊後方急駛而來，直接撞上前方
    營小客車左前輪等語；證人即同案被告吳重麟則稱：當伊左
    轉時，忽然有一機車飆過來，時速約70至80公里等語，其等
    所述之情節互核大致相符，足知被告確有以超過該地行車速
    限（時速50公里）之速度駕駛車輛。次查，依卷附道路交通
    事故現場圖、道路交通事故調查報告表（一）、（二）、現
    場照片等卷證觀之，被告機車左斜刮地痕長達11.6公尺，刮
    地痕起點距工建路北向停止線3.6公尺，同案被告羅聰祥、
    吳重麟所駕車輛車損情形為左側車身，被告車損情形則為右
    側車身及排氣管，可見被告行經行車管制號誌正常交岔路口
    ，竟未依規定超車行駛。況本件經送臺灣省基宜區車輛行車
    事故鑑定委員會鑑定意見亦同此見，此有該會基宜鑑字第
    0975001968號鑑定意見書1份在卷可憑，被告上開辯詞不足
    採信，被告駕車行為確有過失，其犯嫌堪以認定。
二、核被告所為，係犯刑法第284條第1項前段過失傷害罪嫌。
三、依刑事訴訟法第451條第1項聲請逕以簡易判決處刑。
    此    致
臺灣基隆地方法院基隆簡易庭
中    華    民    國    97    年    10    月    31    日
                              檢 察 官  李 明 哲
本件正本證明與原本無異
中    華    民    國    97    年    11    月    5     日
                              書 記 官  王 建 龍
附錄：
中華民國刑法第284條
    因過失傷害人者，處6月以下有期徒刑、拘役或5百元以下罰
    金，致重傷者，處1年以下有期徒刑、拘役或5百元以下罰金
    。
    從事業務之人，因業務上之過失傷害人者，處1年以下有期
    徒刑、拘役或1千元以下罰金，致重傷者，處3年以下有期徒
    刑、拘役或2千元以下罰金。
附記事項：本件係依刑事訴訟法簡易程序辦理，法院簡易庭得不
傳喚被告、輔佐人、告訴人、告發人等出庭即以簡易判決處刑；
被告、被害人、告訴人等對告訴乃論案件如已達成民事和解而要
撤回告訴或對非告訴乃論案件認有受傳喚到庭陳述意見之必要時
，請即另以書狀向簡易法庭陳述或請求傳訊。


司法院資訊處製作；財團法人民間司法改革基金會備份。
